

EMANUEL SIVILA

Full Stack Developer | Entrepreneur

Entusiasta de la nuevas tecnologías y el universo IT, en constante aprendizaje para un desarrollo profesional más eficaz. Apasionado de la interfaz de usuario, el diseño y su experiencia, con el fin de crear aplicaciones y sitios webs eficientes, funcionales con un marcado servicio al cliente y sus requerimientos.

Detallista innato y emprendedor al que le gusta integrar equipos multidiciplinarios de trabajo y que a la vez me permitan desarrollar y perfeccionar mis habilidades y aptitudes como así también la posibilidad de aportar y compartir mis conocimientos adquiridos.

CONTACT INFO

- eleonit.services@gmail.com
- **(**) +54 297 4132888
- Rio Lepa 168 Diadema ARG

RELEVANT COURSES

- RPA Máster Automatización de Procesos con UiPath | 2022 Cursando actualmente
- Automatización RPA con UlPath | 2022 -Cursando actualmente.
- Master Robotic Process Automation (RPA) and UiPath 2022 - Cursando actualmente.
- Spring Boot 2 & Spring MVC-Desarrollo Web Profesional | 2022
- Programa de Transformación Digital Empresarial CIMA Chubut - INTI | 2022
- ZKTeco: acceso, asistencia, ingreso vehicular y peatonal, cerraduras inteligentes | 2022
- DAHUA Integración a DSS Pro | 2022
- Bootstrap 5 desde cero + HTML, CSS, Flexbox, Sass, GIT, JS | 2021
- Curso de especialización en desarrollo mobile de Codo a Codo & IBM | 2021
- Análisis de Datos con Pandas y Python | 2021
- Create Interactive Dashboards in Python by Plotly Dash | 2021

EDUCATIONAL BACKGROUND

Instituto Superior Politécnico Córdoba Tec. Sup en Desarrollo Web y Aplicaciones Digitales | 2022

EGG Education

Programación Full Stack Java | 500 hs. 2021 - 2022

Codo a Codo | Pcia. Bs As. Full Stack in Python 2021

Instituto Superior de Educacion Tecnologica N° 812

Tec. Sup. en Logistica 2017 - 2019

Instituto Superior de Educacion Tecnologica N° 812

Tec. Sup. en Gestión Integrada de la Calidad | 2007 - 2010

Universidad Empresarial Siglo 21 Abogacia 4 año | 2002 - 2006

ENTREPRENEURSHIP

Vigilar SRL (En formación) | 2022 Socio Fundador | Servicios

Poblar | 2021 Socio Fundador | Inmobiliaria

EMANUEL SIVILA Full Stack Developer

RELEVANT COURSES

- Moodle para administradores | 2021
- React Native: Aplicaciones nativas para IOS y Android | 2021
- Master en Chatbots 2022! Dialogflow I 2021
- Crea Sistemas Administrativos con Angular y Firebase | 2021
- React Native Crea aplicaciones para Android y iOS c/ React | 2021
- React Native Expo: Creando un TripAdvisor de Restaurantes | 2021
- DAHUA Sistemas Híbridos de Video y Alarma Inteligentes | 2020
- DAHUA: Plataforma todo en uno IVSS | 2022
- CYGNUS Registro de temperatura corporal con identificación de personas | 2020
- DAHUA Solución de lectura de patentes (LPR) | 2020.
- Videovigilancia activa: integrando tecnologías | 2019
- PROTECT ACT Introducción a la prevención del crimen a través del diseño ambiental | 2018

SOFT SKILLS

- Liderazgo.
- Esfuerzo.
- Dedicación.
- Compromiso
- Autodidacta.
- Innovación.
- · Creatividad.
- Resolución de conflictos.
- Servicio al cliente y la mejora continua.
- · Relaciones interpersonales.

OTHERS SKILLS

- Microsoft Office. Nivel Avanzado.
- Diseño Gráfico/Ret. Fotográfico. Avanzado.
- Google Workspace. Avanzado.
- Estadistica aplicada | Avanzado.
- Google Data Studio. Avanzado.
- Pandas. Intermedio.
- PowerBl. Avanzado.
- Redes. Avanzado.
- Ingles: B2

WORK EXPERIENCE

Responsable IT / Auditor Interno SGC

Explotaciones Patagónicas SA | 2014 – actualidad.

- Desarrollo de soluciones WPA, App's, Web.
- Desarrollo portal proveedores logistica
- · Servicio Técnico.
- Administración de Servidores locales & Cloud.
- Adminsitración y capacitación en Google Workspace.
- Mantenimiento Web & hosting.
- Construcción y certificación de redes de cableado estructurado.
- Diseño lógico de redes y mantenimiento de existentes.
- Diseño de redes VPN.
- Instalación y mantenimiento de sistemas de CCTV.
- Integración de sistemas de seguridad.
- Instalación y mantenimientos de equipos de radios.
- Instalación y mantenimiento de equipos AVL, GPS.
- Mantenimiento SGC ISO 9001:2015

Coordinador SGC Jr

Gerdibrag S.A. | 2010 | Pasantías

Funciones: Establecer, implementar, mantener y mejorar los procesos necesarios para el SGC, bajo normas nacionales e internacionales. Informar el desarrollo del SGC al representante de la organización. Comunicar y motivar sobre el valor del SGC a los usuarios internos y externos. Manejo administrativo y control de la documentación del SGC.

Procurador

Estudio Juridico Di Nucci & Estudio Jurídico Donnet & Asoc. | 2006 - 2014

Funciones: Administración de expedientes y legajos y Gral. Atención al cliente y público en gral. Confección de escritos judiciales. Procuración en Juzgados. Cobros extrajudiciales.

PROFESSIONAL SKILLS

